---
title: UNIT09D 案例：航空公司的市場區隔
author: 2019RPB 第七組
date: "`r Sys.time()`"
output: 
  html_document:
    highlight: pygments
    theme: flatly
    css: style.css
---

```{r results='hide', message=FALSE, warning=FALSE, echo=F}
# 這些程式碼設定網頁的格式，並安裝、載入一些基本的套件，請大家不要去改動<br>
rm(list=ls(all=T))
knitr::opts_chunk$set(comment = NA)
knitr::opts_knit$set(global.par = TRUE)
par(cex=0.8)
options(scipen=20, digits=5, width=80)
if(!require(pacman)) install.packages("pacman")
```
<br>

<p class="wwl">
<span style="font-size:24px">`r "\U1F4A1"` 學習重點：</span><br>
&emsp; ■ 集群分析的基本觀念<br>
&emsp; ■ 距離矩陣：Distance Matrix<br>
&emsp; ■ 層級式集群分析：Hierarchical Cluster Analysis<br>
&emsp; ■ 樹狀圖(Dendrogram)的判讀<br>
&emsp; ■ 依據樹狀圖決定要分多少群<br>
&emsp; ■ 以群組平均值檢視各族群的屬性<br>
</p class="wwl">

<hr>

```{r results='hide', message=FALSE, warning=FALSE}
pacman::p_load(dplyr, ggplot2)
```
<br>

### 【A】航空公司顧客資料集

```{r}
A = read.csv('data/AirlinesCluster.csv')
summary(A)
```

+ Balance: 可用里程數
+ QualMiles: 可用高等里程數
+ BonusMiles: 過去12個月非飛行里程數
+ BonusTrans: 過去12個月非飛行交易次數
+ FlightMiles: 過去12個月飛行里程數
+ FlightTrans: 過去12個月飛行交易次數
+ DaysSinceEnroll: 會員年資 (天)


<br><br>

### 【B】資料常態化

<span style="font-size:24px">`r "\U1F5FF"`</span>
為甚麼要做資料常態化？<br>
```{r}
colMeans(A) %>% sort
```

```{r}
AN = scale(A) %>% data.frame
```

```{r}
sapply(AN, mean)
```

```{r}
sapply(AN, sd)
```

<br><br>

### 【C】層級式集群分析 Hirarchical Clustering  

1.距離矩陣
```{r}
d = dist(AN, method="euclidean")
```

2.層級式集群分析
```{r}
hc = hclust(d, method='ward.D')
```

3.畫出樹狀圖
```{r}
plot(hc)
```
<br>
<span style="font-size:24px">`r "\U1F5FF"`</span>
如何從樹狀圖決定群數？<br>

4.分割群組 
```{r}
kg = cutree(hc, k=5)
table(kg)
```

<br><br>

### 【D】觀察群組特性

```{r}
sapply(split(A,kg), colMeans) %>% round(2) 
```

```{r}
par(cex=0.8)
split(AN,kg) %>% sapply(colMeans) %>% barplot(beside=T,col=rainbow(7))
legend('topright',legend=colnames(A),fill=rainbow(7))
```

<br><br>

<p class="qiz">
<span style="font-size:24px">`r "\U1F5FF"` 討論問題：</span><br>
&emsp; ■ 請你們為這五個族群各起一個名稱<br>
```{r}
#1.沈睡顧客-已經加入會員很久，但不管是里程或者搭乘本航空公司飛機或本公司聯盟的次數都非常少
#2.金雞母-加入會員一陣子，但搭乘很多次本航空的飛機，並且獲得很多高等里程及一般里程，可能常搭商務頭等艙，為公司主要獲利來源，推測可能為有出差需求的族群
#3.聯盟顧客-加入會員很長時間，且獲得很多一般里程，但其里程獲取來源主要是非飛行里程數/交易次數
#4.新里程用戶-剛加入會員沒多久，但有明顯喜歡靠非搭程本航空公司的方式來累積里程數的客戶，而可用里程較少可能代表已經兌換完畢。
#5.新面孔-新註冊的客戶，目前看不出傾向，但似乎很少搭航空。
```
&emsp; ■ 請你們為這五個族群各設計一個行銷策略<br>
```{r}
#1.定時發送優惠訊息，套交情，告訴他已經多久沒搭本航空了，目前推出回鍋優惠，希望有需要的話可優先選擇本航空。
#2.因其為航空公司金雞母且可能為商務出差需求的客戶，平時機票都是公司支付且單獨出差為主，因此可以每年贈送攜伴搭機優惠，讓該族群旅客可以攜帶伴侶出國觀光，增加對公司好感度，進而每次出差都會願意選擇本航空。
#3.由於其可用里程皆是來自聯盟其他公司，為了降低由本公司提供里程優惠的成本，修改點數使用規則，點數需配合一定飛行里程數（搭乘航班）才可正常使用。
#4.推測該族群喜歡兌換里程點數，可以去觀察這群人偏好哪類型的商品，定期更換可供兌換商品，並調整兌換規則為配合搭乘某航班即可以更低的點數換取商品。
#5.這群為剛加入的新會員，目前看不出傾向，可能成為沈睡顧客或者金雞母，但考量行銷成本，目前應寄送旅遊景點推薦/航班優惠等電子資料，來嘗試刺激其不同需求。
```
&emsp; ■ 統計上最好的分群也是實務上最好的分群嗎<br>
```{r}
#不一定，例如本案例中無法得知這樣的分群是否凖確，是否因點數的使用規則不同才產生該類的客群，也許該類群實際上並不會產生想像中的困擾
```
&emsp; ■ 除了考慮群間和群間距離之外，實務上的分群通常還需要考慮那些因數？<br>
```{r}
#資料分布密度、行為變數和心理變數等等無法量化的資料，若只單單考慮可量化的變數，容易忽略實際面對顧客時所需關注的問題。
```
</p class="qiz">

<br><br><br><hr>






？


