---
title: 第六單元：基礎統計 with R
author: 中山大學管理學院 第7組
date: "`r Sys.time()`"
output: 
  html_document:
    highlight: pygments
    theme: flatly
    css: JH.css
---

<hr>

### <span style="font-size:22px">`r "\U1F5FF"` 問題討論：</span>  {data-height=250}
<p class="qiz">
【作圖題】將Faith.R裡面Ｘ軸的噴發時間改成等待時間<br>
```{r}

W = faithful$waiting  # copy to a short name

# Frame
plot(0,0,xlim=c(42,97),ylim=c(0,1.1),xlab="等待時間(分鐘)", 
     ylab="密度 or (累計)機率", main="分布、機率與密度",
     family = "蘋方-繁 中黑體")
abline(h=1, col='lightgray', lwd=0.25, lty=2)

# Empirical PDF
rug(W)
# Empirical CDF
plot(ecdf(W), cex=0, verticals=T, lwd=2, col='darkgray', add=T)

# Histogram PDF
Bins = 23               # no. bins
bx = seq(min(W), max(W), length=Bins) # break sequence 
hist(W, col="#B3FFFF7F", border="white", ylim=c(0,1.1),
     freq=F, breaks=bx, add=T)
abline(h=0, col='lightgray', lwd=0.25)
# Histogram CDF
adj = (bx[2] - bx[1])/2
steps = stepfun(bx-adj, c(0, sapply(bx, function(b) mean(W <= b))))
plot(steps, cex=0, col='#33CC337F', lwd=3, lty=1, add=T)

# Smooth PDF
Adjust = 1   # bandwidth adjustment
DENW = density(W, adjust = Adjust) #DENW = DEN for waiting time
lines(DENW, col='gold', lwd=3)
# Smooth CDF
PDF = approxfun(DENW$x, DENW$y, yleft=0, yright=0) 
x = seq(43,96,0.5)
y = sapply(x, function(i) integrate(PDF, -Inf, i)$value)
lines(x, y, col='red', lwd=4, lty=3) 
# Mark Range
x1 = 80; x2 = 90
rect(x1,-0.1,x2,1.2,col= rgb(0,1,0,alpha=0.2),border=NA)
# x = seq(x1, x2, length=100)
# polygon(c(x, x2, x1),  c(PDF(x), 0, 0), col="#FF99003F", border=NA)
# Calculate Probability
(integrate(PDF, x1, x2)$value)
```
<br>
【A.選擇方法】<br>
&emsp;■ 我們為甚麼需要隨機變數？ 什麼時候我們需要用到隨機變數？<br>
```{r}
#Ans:
#(1)因為隨機變數沒有固定的值, 能代入任何數值
#(2)面對沒有固定值但有出現機率的資料時
```
&emsp;■ 隨機變數沒有固定的值，那我們要如何做計算呢？<br>
```{r}
#Ans:用機率密度函數(PDF)計算
```
&emsp;■ 我們可以用直方圖或數值標記來估計噴發時間落在某一區間的機率嗎？<br>
```{r}
#Ans:可以
```
&emsp;■ 直方圖(histogram)也可以當作一種模型嗎？ 數值標記(rug)呢？<br>
```{r}
#Ans:單純直方圖與rug並不適合作為預測模型，因為只是出現次數分布視覺化的一種表達
```
&emsp;■ 直方圖和平滑模型哪一個比較適合用來表示噴發時間的分布？ 為甚麼？<br>
```
Ans:直方圖，因為較直觀
```
&emsp;■ 用數值標記來預測噴發時間會比用直方圖「準」嗎？ 「準」是什麼意思呢？<br>
```{r}
#Ans:
#(1)直方圖會較適合，因有機率可以參考
#(2)凖是指有預測能力。
```
<br>
【B.調整參數】調整一下模型參數的滑桿 ...<br>
&emsp;■ 你覺得最合適的直方圖欄數(`support/binwidth`)是？ 為甚麼？<br>
```{r}
#Ans:16，看起來比較符合分配
```
&emsp;■ 最合適的平滑模型頻寬(`bandwidth`)呢？<br>
```{r}
#Ans:0.6
```
&emsp;■ 調高欄寬和頻寬會讓模型變複雜，還是變簡單呢？<br>
```{r}
#Ans:變簡單
```
&emsp;■ 模型越複雜，它跟實際值之間的誤差是越大、還是越小？<br>
```{r}
#Ans:誤差會越大
```
&emsp;■ 那麼，越複雜的模型就會越準，對嗎？<br>
```{r}
#Ans:不一定，會有過度適配的問題
```
<br>
【C.建立模型、估計機率】<br>
請從課堂筆記的程式碼找出來 ... <br>
&emsp;■ 從變數向量(`D`)求出機率密度曲線(`DEN`)<br>
&emsp;■ 將機率密度曲線(`DEN`)轉換成機率密度函數(`PDF`)<br>
&emsp;■ 對機率密度函數(`PDF`)做積分，算出機率(`PROB`)<br>
```{r}
D = faithful$eruptions
#(1)Adjust = 1   # bandwidth adjustment
#DEN = density(D, adjust = Adjust)
#(2)PDF = approxfun(DEN$x, DEN$y, yleft=0, yright=0)
#(3)y = sapply(x, function(i) integrate(PDF, -Inf, i)$value)
```
這三行程式，然後...<br>
&emsp;■ 將頻寬調整參數(`adjust`)設為`1`，算出「等待時間」落在80到90之間的機率<br>
&emsp;■ 將頻寬調整參數設為`0.5`，算出等待時間落在80到90之間的機率<br>
&emsp;■ 算出來的機率比較高的就是比較好的模型，對嗎？ 為甚麼？<br>

```{r}
#(1)Adjust = 1   # bandwidth adjustment
Adjust = 1
DENW = density(W, adjust = Adjust)
PDF = approxfun(DENW$x, DENW$y, yleft=0, yright=0)
integrate(PDF, 80, 90)$value
#Ans:0.26805065
#(2)Adjust = 0.5 # bandwidth adjustment
Adjust = 0.5
DENW = density(W, adjust = Adjust)
PDF = approxfun(DENW$x, DENW$y, yleft=0, yright=0)
integrate(PDF, 80, 90)$value
#Ans:0.2827451
#(3)不一定，有時候會有過度適配的問題。
```
<br>
【D.預測與決策】<br>
假設有一個賭局，你可以花30元選定一個連續60秒的時段，如果老忠實下一次的噴發時間落在你指定的區間，你就可以贏到100元；請你使用頻寬為`0.5`的平滑密度模型 ...<br>
```{r}
#方法1, 從Shiny App http://140.117.69.135:4949/tonychuo/Faith.Rmd 自行操作調整

#方法2
D = faithful$eruptions
Adjust = 0.5
DEN = density(D, adjust = Adjust)
PDF = approxfun(DEN$x, DEN$y, yleft=0, yright=0) #建好噴發時間的模型
#以下以for迴圈的概念，抓出彼此間隔為60秒的兩點i1＆i2，
#先積分兩點得出機率再將值存入 data frame p的V3
i1=seq(1,5,by=0.1)  #seq(a,b,c) 此函數為從a到b兩數值間，按間隔c劃分出的各個點
i2=seq(2,6,by=0.1)
p=data.frame(i1,i2)
for(i in 1:41){
  p[i,3]=integrate(PDF,i1[i],i2[i])$value
}
p[which(p$V3==max(p$V3)),] #再透過[]索引找出機率最大位於哪兩點間
100*max(p$V3) - 30 #計算期望值
```
&emsp;■ 決定要不要參加這個賭局<br>
&emsp;■ 如果你參加的話，你要把噴發時間設定在哪一個區間呢？<br>
&emsp;■ 你設在這個區間的話，參加這個賭局的期望值是？<br>
```{r}
#Ans: 參加
#Ans: 設於3.9～4.9分鐘間
#Ans: 期望值為17.7塊
```
<br>
假如賭場老闆從零開始把每10秒鐘設為一個區間，每個區間的賭金是五塊錢 ...<br>
```{r}
D = faithful$eruptions
Adjust = 0.5
DEN = density(D, adjust = Adjust)
PDF = approxfun(DEN$x, DEN$y, yleft=0, yright=0) #建好噴發時間的模型

#以for迴圈的概念，抓出彼此間隔為10秒＝1/6分鐘的兩點i3＆i4
#先積分兩點得出機率再將值存入data frame p1的V3
i3=seq(1,6-1/6,by=1/6)   
i4=seq(1+1/6,6,by=1/6)
p1=data.frame(i3,i4)
for(i in 1:30){
  p1[i,3]=integrate(PDF,i3[i],i4[i])$value
}
head(p1[order(p1$V3,decreasing=T),],10) #取出機率從由高到小的前10點
```
&emsp;■ 你要怎麼押注，才能獲得最高的期望值呢？<br>
```{r}
#從上圖得知最高期望值的前10名投注起始時間為，
#4分20秒>4分30秒>4分10秒>1分50秒>4分>
#2分>4分40秒>1分40秒>3分50秒>2分10秒
```
&emsp;■ 你的賭金和期望值各是多少？<br>
```{r}
seq.time = seq(0,6,1/6)
ans = sapply(seq.time,function(x){
  pro=integrate(PDF,x,(x+1/6))$value
  -5*(1-pro)+95*pro
  })
sum(tail(sort(ans),10)) #選取前10區間，賭金50，期望值24.24224
sum(tail(sort(ans),5)) #選取前5區間，賭金25，期望值18.32678
sum(tail(sort(ans),3)) #選取前3區間，賭金15，期望值12.44745
```
<br>
將獲利的期望值和賭金的比值稱為「期望投資報酬率」 ...<br>
&emsp;■ 「最大期望投資報酬率」和「最大期望報酬」的投資策略是一樣的嗎？<br>
```{r}
#最大期望投資報酬率意思是投入期間總利潤除以投入成本，
#最大期望報酬為投入期間總利潤，因為考慮到成本，所以投資策略不一樣。
```
&emsp;■ 你認為哪一個策略目標比較好呢？ 為什麼？<br>
```{r}
#最大期望投資報酬率，因為考慮到投入成本的問題。
```
<br>
</p class="qiz">
